臺灣高等法院臺中分院刑事判決    　
                                    111年度上易字第263號
上  訴  人
即  被  告  李昱凱



上列上訴人因竊盜案件，不服臺灣臺中地方法院110年度易字第2
192號中華民國111年2月23日第一審判決（起訴案號：臺灣臺中
地方檢察署110年度偵字第19840號），提起上訴，本院判決如下
：
    主    文
原判決關於宣告刑部分撤銷。
甲○○經原判決所判處之「侵入有人居住建築物竊盜罪」，累犯，
處有期徒刑陸月，如易科罰金，以新臺幣壹仟元折算壹日。
    犯罪事實及理由
壹、程序部分：
一、本案審判範圍：
　　修正後刑事訴訟法第348條規定：「（第1項）上訴得對於判
    決之一部為之。（第2項）對於判決之一部上訴者，其有關
    係之部分，視為亦已上訴。但有關係之部分為無罪、免訴或
    不受理者，不在此限。（第3項）上訴得明示僅就判決之刑
    、沒收或保安處分一部為之。」參諸上開條文第3項立法理
    由，宣告刑、數罪併罰所定之應執行刑、沒收，倘若符合該
    條項規定，已得不隨同其犯罪事實，而單獨成為上訴之標的
    ，且於上訴人明示僅就宣告刑上訴時，第二審法院即不再就
    原審法院所認定之犯罪事實為審查，而應以原審法院所認定
    之犯罪事實，作為論認原審宣告刑量定妥適與否的判斷基礎
    。本案上訴人即被告甲○○（下稱被告)於上述規定修正施行
    後，不服原判決有罪部分提起上訴，其上訴之效力及範圍，
    應依修正後刑事訴訟法第348條規定判斷。而被告於本院準
    備程序時明示僅就原判決科刑部分提起上訴，並撤回刑以外
    之上訴，有本院準備程序筆錄及撤回上訴聲請書可參（本院
    卷第60、65頁)，依前述說明，本院僅就原判決量刑妥適與
    否進行審理，至於原判決其他部分（含不另為無罪諭知部分
    ），則非本院審判範圍，先予指明。
貳、本案據以審查量刑妥適與否之原審法院所認定之犯罪事實、
    罪名：
一、犯罪事實：
    甲○○原於臺中市○○區○○○○路00○0號經營汽車美容坊，前獲悉
    由丙○○承租管領、有人居住之址設臺中市○○區○○○○路00號廠
    房，因於民國110年2月1日發生刑事案件而無人看管，竟心
    生歹念，意圖為自己不法之所有，基於侵入有人居住之建築
    物竊盜之犯意，先於110年2月13日下午11時35分許，向不知
    情之李世廷借用車牌號碼000-0000號自用小貨車，駛往上開
    廠房前停靠，復於同年月14日凌晨2時3分許，通過該廠房大
    門側邊已開啟之小門及已開啟之鐵捲門進入該廠房內，徒手
    竊取丙○○所有並置於該廠房內之冰箱1台，得手後以上開貨
    車載運逃逸。嗣於110年2月15日下午2時許，丙○○之友人李
    進弦前往上開廠房時察覺冰箱等物品遺失並通知丙○○，丙○○
    委由林聖峯報警處理後，為警循線查知上情。
二、原判決論處之罪名：
　  刑法第321條第1項第1款之侵入有人居住建築物竊盜罪。
三、處斷刑加重或減輕事由之論述：
　  被告前因違反槍砲彈藥刀械管制條例案件，經本院以95年度
    上訴字第540號判決判處有期徒刑3年4月，併科罰金15萬元
    確定；又因強盜案件，經臺灣臺中地方法院以95年度訴字第
    632號判決判處有期徒刑7年6月，提起上訴後，先後經本院
    以95年度上訴字第1887號、最高法院以95年度台上字第7218
    號判決上訴駁回確定，上開2罪有期徒刑部分經合併定應執
    行刑有期徒刑10年6月，於102年11月11日假釋出監付保護管
    束，於105年2月16日保護管束期滿，未經撤銷假釋，所餘未
    執行之刑以已執行論（下稱前案）等情，有臺灣高等法院被
    告前案紀錄表在卷可按。被告於受有期徒刑執行完畢後，5
    年以內故意再犯本案有期徒刑以上之罪，為累犯。按依司法
    院釋字第775號解釋文及理由意旨，構成累犯者，不分情節
    ，一律加重最低本刑，於不符合刑法第59條所定要件之情形
    下，致生行為人所受之刑罰超過其所應負擔罪責之個案，不
    符罪刑相當原則、比例原則。於此範圍內，在修正前，為避
    免發生上述罪刑不相當之情形，法院就該個案應裁量是否加
    重最低本刑；依此，該解釋係指個案應量處最低法定刑、又
    無法適用刑法第59條在內減輕規定之情形，法院應依此解釋
    意旨裁量不予加重最低本刑（最高法院108年度台上字第338
    號判決意旨參照）。查被告前案所犯強盜罪，與本案所犯竊
    盜罪，雖均屬侵害財產法益之犯罪，罪質相似，且均為故意
    犯罪，惟被告本案犯罪時間為110年2月14日，前案於105年2
    月16日執行完畢，僅差距2日時間即不會構成累犯，更距離
    被告前案102年11月11日假釋出監之時間已逾9年3月，此段
    期間內被告並無其他犯罪紀錄，可見前案對被告之執行非無
    成效，本案尚無確切事證足認被告有何特別犯罪惡性，或對
    刑罰反應力薄弱等教化上之特殊原因；又綜觀全案情節，並
    無有何情輕法重顯堪憫恕情事，不適用刑法第59條酌減其刑
    之規定，依司法院釋字第775號解釋意旨，對比本案犯罪情
    節、所犯罪名之法定刑，認若仍加重最低刑度，容有罪刑不
    相當之情形，爰不依刑法第47條第1項規定加重最低本刑。
參、上訴理由之論斷：
一、被告上訴意旨略以：被告於警詢、偵查中即自白犯行，百般
    後悔，原審判處有期徒刑7月，實屬過重，請求從輕量處准
    予易科罰金之刑度等語。
二、原審審理結果，以被告上述犯行犯罪事證明確，依法論罪科
    刑，固非無見。惟被告本案犯罪固構成累犯，但參酌司法院
    釋字第775號解釋意旨，被告並無對刑罰反應力薄弱，應依
    累犯規定加重其刑之必要，原判決認被告對刑罰反應力薄弱
    ，依累犯規定加重被告之刑，容有未洽。被告上訴雖未指摘
    及此，惟原判決宣告刑部分既有上開可議之處，仍屬無可維
    持，應由本院將原判決此部分予以撤銷改判。
三、爰以行為人之責任為基礎，審酌被告正值青年，不思以正途
    謀取財物，竟貪圖私慾而為本案竊盜犯行，侵害他人財產及
    居住安寧之權益非微，行為實值非難；復衡酌被告犯罪之動
    機、目的、手段、犯罪時並未受有任何刺激，告訴人所受損
    害情形，被告犯後始終坦承犯行，尚非毫無悔意，然未與告
    訴人和解之犯後態度，暨被告自述國中畢業、已婚，目前與
    太太及1名未成年女兒同住，早上做汽車美容、晚上跑UBER
    ，收入約新臺幣6、7萬元，經濟狀況尚可之教育程度與家庭
    生活情況等一切情狀，量處如主文第2項所示之刑，並諭知
    易科罰金之折算標準。
據上論斷，依刑事訴訟法第369條第1項前段、第364條、第299條
第1項前段，判決如主文。
本案經檢察官黃政揚提起公訴，檢察官乙○○到庭執行職務。
中　　華　　民　　國　　111 　年　　5 　　月　　31　　日
        　 刑事第十庭    審判長法　官  陳  宏  卿
　　　　　　　　　　　　　　   法　官  楊  文  廣
 　　　　　　　　　　　　　 　 法　官  簡  芳  潔                          
以上正本證明與原本無異。     
不得上訴。
                               書記官  廖  婉  菁　　

中　　華　　民　　國　　111 　年　　6 　　月　　1 　　日